最高法院刑事判決　　　　　　一○○年度台上字第五七四○號
上　訴　人　張聖穎
選任辯護人　黃俊仁律師
　　　　　　謝依良律師
上　訴　人　林城安
上列上訴人等因違反毒品危害防制條例案件，不服台灣高等法院
台南分院中華民國一００年八月十八日第二審判決（一００年度
上訴字第五八九、五九０號，起訴案號：台灣雲林地方法院檢察
署九十九年度偵字第一五三六、一六四四號，九十九年度偵緝字
第二三五號），提起上訴，本院判決如下：
    主  文
上訴駁回。
    理  由
壹、張聖穎部分
按刑事訴訟法第三百七十七條規定，上訴於第三審法院，非以判
決違背法令為理由，不得為之。是提起第三審上訴，應以原判決
違背法令為理由，係屬法定要件。如果上訴理由書狀並未依據卷
內訴訟資料，具體指摘原判決不適用何種法則或如何適用不當，
或所指摘原判決違法情事，顯與法律規定得為第三審上訴理由之
違法情形，不相適合時，均應認其上訴為違背法律上之程式，予
以駁回。本件原審審理結果，認為上訴人張聖穎基於營利目的，
有如原判決事實欄一所載(一)、(二)、(五)、(六)販賣第一級毒品海洛因
予許友議、張勝利（各一次）及張欽賀（二次），暨(三)、(四)販賣
第二級毒品甲基安非他命予黃亦生（二次）等犯行明確，因而維
持第一審所為論處上訴人販賣第一級毒品四罪刑及販賣第二級毒
品二罪刑（主刑定應執行有期徒刑十五年六月）之判決，駁回上
訴人在第二審之上訴，已詳其調查、取捨證據之結果及憑以認
定犯罪事實之心證理由。查(一)、上訴人於第一審已就各該次之犯
行自白不諱，原判決係綜合其之自白，證人許友議、張勝利、張
欽賀及黃亦生等人之證言，上訴人與各該證人間對話之通訊監察
譯文，暨如其附表三編號1至6等證物而為認定犯罪事實，並非單
憑上訴人之自白為唯一證據，要無上訴意旨所指缺乏補強證據之
違法可言。而上訴人係在民國九十九年一月七日晚上，分別販賣
毒品海洛因予許友議、張勝利，此據其二人於偵查中具結證實，
核與上訴人之自白並無歧異，原判決就此事實之認定與卷證資料
尚無不合，上訴意旨漫謂係屬同一次云云，無非係就原審採證認
事職權之合法行使，徒憑己意而為爭辯，並非適法之第三審上訴
理由。另原判決事實欄一之(六)，僅記載張欽賀與上訴人係於九十
九年二月二十日二十三時二十三分許通聯後，在雲林縣東勢鎮某
處進行毒品海洛因之交易，並未載認其等實際交易之時間究為幾
時幾分，自無上訴意旨所指未依證據認定事實之違法情形，從而
亦無查證上訴人當時通話基地台位置之必要。又原判決依據扣案
物鑑定檢出甲基安非他命成分，明起訴書所載上訴人販賣予黃
亦生之毒品安非他命係毒品名稱之誤載，兩者同屬第二級毒品，
乃逕予更正，無礙於事實同一性之理由，亦無不合，上訴人執此
所為之指摘及所辯其與黃亦生係合資購毒等事實上之爭辯，難認
合法。再原判決依其確認之事實，說明上訴人各該次交易毒品之
行為，應分別成立販賣第一級、第二級毒品等罪名，並就附表三
編號1之毒品海洛因、編號2之毒品甲基安非他命，適用毒品危害
防制條例第十八條第一項前段諭知沒收銷燬之，扣案之編號4、5
夾鏈袋等物則依同條例第十九條第一項前段宣告沒收，及針對主
刑部分從輕定應執行有期徒刑十五年六月，其適用法則均無違誤
。上訴人或謂其僅成立轉讓第一級毒品罪，或就原判決業已說明
不得併予沒收之物及定刑裁量權之行使，任憑一己之見漫為爭執
，殊非有據。(二)、交互詰問為關於人證之證據調查程序，其目的
在辯明供述證據之真偽，其中反詰問之作用乃在彈劾證人、鑑定
人供述之憑信性，以達發見實體之真實，故證人雖已於檢察官偵
查中具結陳述，縱使當事人等在審判中就同一待證事實，聲請詰
問證人，自仍有再行傳喚之必要，以落實保障被告反對詰問權之
行使。惟若被告對於犯罪事實已為任意性之自白，且與證人在審
判外針對待證事實之陳述證言悉相合致，該審判外之陳述又別無
不得為證據之情形者，反詰問即不具任何意義，即令審判中未賦
予被告有對該證人反對詰問之機會，既無礙於真實之發見，且於
被告之訴訟防禦權無不利影響，應認其待證事實已臻明確無再傳
喚調查之必要性。此與待證事實不明，該得為證據之證人審判外
陳述，倘未經被告之反詰問，其證據調查尚未完足，而不得作為
判斷依據之情形有別。上訴人已於第一審對於犯罪事實自白，所
為自白與證人許友議、張勝利、張欽賀等人在偵查中具結陳述向
上訴人購買毒品之證言一致，並有其等間之通訊監察譯文為佐。
則原審未依上訴人之聲請傳訊上開證人，復未說明不予調查之理
由，容有微疵，然依上說明，既無損於事實之真正與上訴人之訴
訟防禦權，究與應調查之證據未予調查或判決理由不備之違法有
間，又依原審審判筆錄之記載，亦無所謂包裹調查證據訴訟程序
之違背法令情形，上訴意旨執此而為之指摘，均非第三審合法之
上訴理由。而其他上訴意旨不外置原判決明白論斷於不顧，仍持
已為原判決指駁之陳詞再事爭辯，或對於事實審法院取捨證據與
自由判斷證據證明力之職權行使，徒以自己之說詞，任意指為違
法，或單純為事實上枝節性之爭辯，要與法律規定得為第三審上
訴理由之違法情形，不相適合。其上訴違背法律上之程式，應予
駁回。
貳、林城安部分
查第三審上訴書狀，應述上訴之理由，其未述者，得於提起
上訴後十日內補提理由書於原審法院，已逾上述期間，而於第三
審法院未判決前仍未提出上訴理由書狀者，第三審法院應以判決
駁回之，刑事訴訟法第三百八十二條第一項、第三百九十五條後
段規定甚明。本件上訴人林城安因違反毒品危害防制條例案件，
不服原審判決，於一００年九月二日提起上訴，並未述理由，
迄今逾期已久，於本院未判決前仍未提出，依上開規定，其上訴
自非合法，應予駁回。
據上論結，應依刑事訴訟法第三百九十五條，判決如主文。
中    華    民    國  一○○  年    十    月   二十   日
                      最高法院刑事第九庭
                          審判長法官  賴  忠  星  
                                法官  吳      燦  
                                法官  蔡  名  曜  
                                法官  葉  麗  霞  
                                法官  李  英  勇  
本件正本證明與原本無異
                                      書  記  官  
中    華    民    國  一○○  年    十    月  二十一  日
                                                      Q